【裁判字號】    97,簡上,105
【裁判日期】    970530
【裁判案由】    妨害名譽
【裁判全文】
臺灣板橋地方法院刑事判決             97年度簡上字第105號
上  訴  人  臺灣板橋地方法院檢察署檢察官
被      告  甲○○
上列上訴人因被告妨害名譽案件，不服本院刑事第十三庭中華民
國96年12月31日96年度簡字第8126號第一審判決（聲請簡易判決
處刑案號：臺灣板橋地方法院檢察署96年度偵字第14744 號、第
14765 號），提起上訴，嗣因被告就被訴事實為有罪之陳述，本
院管轄之第二審合議庭改依簡式審判程序進行，判決如下：
    主  文
上訴駁回。
    事實及理由
一、按本件被告甲○○係犯死刑、無期徒刑、最輕本刑為3 年以
    上有期徒刑以外之罪，其於準備程序就被訴事實為有罪之陳
    述，經法官告知簡式審判程序之旨，並聽取其與檢察官之意
    見後，本院認無不得或不宜改依簡式審判程序進行之處，爰
    依刑事訴訟法第455 條之1 第3 項、第364 條、第273 條之
    1 第1 項，裁定本件改依簡式審判程序進行，合先敘明。
二、本案經本院審理結果，認原審以被告係犯刑法第309 條第1
    項之公然侮辱罪，且因被告自白，遂改依簡易判決處刑，引
    用刑事訴訟法第449 條第2 項、第3 項、第454 條第2 項、
    刑法第309 條第1 項、第41條第1 項前段、刑法施行法第1
    條之1 第1 項、第2 項前段（原審判決書略載為第2 項），
    就被告所犯公然侮辱罪，量處拘役10日，如易科罰金，以新
    台幣（下同）1 千元折算1 日，且依中華民國九十六年罪犯
    減刑條例第2 條第1 項第3 款、第7 條規定，同時諭知減刑
    為拘役5 日，並諭知同上之易科罰金折算標準，認事用法及
    量刑均無不當，應予維持，並引用原審判決書記載之事實、
    證據及理由（詳如附件）。
三、檢察官上訴意旨略以：被告除於本件辱罵告訴人乙○○之外
    ，復於96年1 月16日上午又公然辱罵告訴人，且被告一再威
    脅告訴人「妳快去告呀」，已嚴重損害告訴人之名譽。被告
    恃惡不改，且犯後態度惡劣囂張，原審竟僅輕判拘役5 日，
    量刑顯屬過輕，爰請將原判決撤銷，另為適當之判決云云。
    經查，本件被告妨害名譽之犯行，與檢察官所指於96年1 月
    16日另涉之妨害名譽罪嫌，二者間並無裁判上一罪或實質上
    一罪關係，縱令被告確有為該次犯行，亦非本院所能審及，
    自不能執為上訴之理由，此部分宜由告訴人另行提出告訴；
    又原審審酌被告對於鄰居間之糾紛，未能以理性平和之方式
    溝通解決，竟口出惡言侮辱他人，其犯罪之動機、目的、手
    段均殊非可取，惟其犯後尚能坦承犯行，犯後態度良好等一
    切情狀，酌情對被告量處上述之刑。經核原審業已參酌本件
    量刑上所應參酌之各項情狀，認事用法均無不合，量刑亦稱
    妥適，洵非過於至鉅或過輕，適足以有效懲儆及教化被告；
    至原審之所以將被告所處之刑減至二分之一，而減刑為拘役
    5 日，此乃係因依中華民國九十六年罪犯減刑條例第2 條第
    1 項第3 款規定之故，自非原審僅判處被告拘役5 日，上訴
    意旨指摘原審輕判拘役5 日云云，亦有誤解，自不可不辨，
    併此敘明。
四、綜上所述，檢察官提起上訴，指摘原審判決量刑過輕云云，
    洵屬無據，應予駁回。
據上論斷，依刑事訴訟法455 條之1 第3 項、第364 條、第273
條之1 第1 項、第368 條、第373 條，判決如主文。
本案經檢察官楊展庚到庭執行職務。
中    華    民    國    97    年    5     月    30    日
                  刑事第十二庭  審判長法官  戴嘉清
                                      法官  林晏鵬
                                      法官  陳信旗
本判決不得上訴。
以上為正本，係照原本作成，證明與原本無異。
                                    書記官  陳昭綾
中    華    民    國    97    年    5     月    30    日


司法院資訊處製作；財團法人民間司法改革基金會備份。
